【裁判字號】    95,訴,1666
【裁判日期】    950831
【裁判案由】    清償借款
【裁判全文】
臺灣臺中地方法院民事判決  95年度訴字第1666號
原      告  國泰世華商業銀行股份有限公司
法定代理人  乙○○
訴訟代理人  丙○○
            戊○○
被      告  丁○○
                        樓
            甲○○
當事人間清償借款事件，本院於95年8月17日言詞辯論終結，判
決如下：
    主    文
被告應連帶給付原告新台幣壹拾肆萬陸仟參佰捌拾陸元及其中本
金壹拾參萬捌仟柒佰肆拾伍元部分自民國九十五年五月十日起至
清償日止，按年息百分之一九．七計算之利息。
被告丁○○應給付原告新台幣肆拾萬零陸佰柒拾柒元及其中本金
參拾柒萬肆仟零捌拾貳元部分自民國九十五年五月十日起至清償
日止，按年息百分之一九．七計算之利息。
訴訟費用由被告連帶負擔四分之一，餘由被告丁○○負擔。
    事實及理由
壹、程序方面：
一、本件被告二人無正當理由，未於言詞辯論期日到場，亦未提
    出任何書狀作何聲明或陳述，經核無民事訴訟法第386條所
    列各款之情形，爰依原告之聲請，准由其一造辯論而為判決
    。
二、按因合併而消滅之股份有限公司，其權利義務，應由合併後
    存續或另立之公司承受。公司法第319條準用第75條定有明
    文。查原臺灣第一信託投資股份有限公司於民國87年7月20
    日變更為匯通商業銀行股份有限公司，於91年6月3日再更名
    為國泰商業銀行股份有限公司。國泰商業銀行股份有限公司
    於92年6月26日經核准與世華聯合商業銀行股份有限公司合
    併，國泰商業銀行股份有限公司為消滅銀行，世華聯合商業
    銀行股份有限公司為存續銀行，世華聯合商業銀行股份有限
    公司並於92年10月27日經經濟部核准登記正式更名為國泰世
    華商業銀行股份有限公司，原國泰商業銀行股份有限公司暨
    原世華聯合商業銀行股份有限公司之權利義務關係由合併後
    存續並更名之國泰世華商業銀行股份有限公司依公司法第75
    條規定概括承受，合先敘明。
貳、實體方面：
一、原告起訴主張：
  (一)緣被告丁○○於民國（以下同）86年9月5日、90年4月26日
    、93年8月23日，與原告成立信用卡使用契約並邀同被告甲
     ○○辦理副卡，領用如附表所示之信用卡。依約被告就使
     用系爭信用卡所生之債務，負全部給付責任。此有信用卡
     申請書暨信用卡約定條款可證。被告領用系爭信用卡後，
     即得於各特約商店記帳消費，依信用卡約定條款第14、15
     條之約定，應於當期繳款截止日前向原告全部清償，或以
     循環信用方式繳付最低應繳金額，逾期清償者依信用卡約
     定條款第15、21、22條之約定，除喪失期限利益外，應另
     行給付原告按年息百分之19.7計算之利息。截至九十五年
     五月九日止帳款尚餘新台幣（以下同）146,386元，及其中
     本金138,745元未按期繳付。
  (二)被告丁○○於91年6月24日以代償卡代付其於匯豐銀行台北
    分行之信用卡欠款，就該代償部分之利息及費用，計收方式
    係以代償後，前一年內以年息百分之11.66計收利息及加計
    收手續費300元，上述期間期滿，則更以年息百分之19.7 計
    算收利息。截至九十五年五月九日止帳款尚餘新台幣5,928
    元，及其中本金5,735元未按期繳付。
  (三)被告丁○○另於93年7月15日與原告成立簡易通信貸款契約
    ，向原告貸款21萬元，按年息百分之18.5計算之利息，約定
    分36期清償，依年金法按月計付本息，併入信用卡帳單中與
    信用卡消費帳款一同繳納。依約定條款第1條之約定，如未
    依約於繳款期限前繳款或未繳足月付金時，原告得將未繳金
    額之本金部分，或經原告主張視為到期之本金部分，按信用
    卡循環利率（年息百分之19.7）計算之利息。依約定條款第
    4、5條之約定，倘為延遲繳款經原告主張暫停被告信用卡之
    權利時，除喪失期間利益，視同全部到期，截至95年5月9日
    止帳款尚餘新台幣201,297元，及其中本金190,662元未按期
    繳付。
  (四)被告丁○○另於94年4月26日與原告成立簡易通信貸款契約
    ，向原告貸款21萬元，按年息百分之18.5計算之利息，約定
    分參拾陸期清償，依年金法按月計付本息，併入信用卡帳單
    中與信用卡消費帳款ㄧ同繳納。依約定條款第1條之約定，
    如未依約於繳款期限前繳款或未繳足月付金時，原告得將未
    繳金額之本金部分，或經原告主張視為到期之本金部分，按
    信用卡循環利率（年息百分之19.7）計算之利息。依約定條
    款第4、5條之約定，倘為延遲繳款經原告主張暫停被告信用
    卡之權利時，除喪失期間利益，視同全部到期，截至95年5
    月9日止帳款尚餘新台幣193,452元，及其中本金177,685元
    未按期繳付。
  (五)被告丁○○至95年5月9日止，尚積欠原告如上述之金額，爰
    分別依於信用卡使用契約及簡易通信貸款契約、連帶保證之
    法律關係，提起本件訴訟。
  (六)聲明：請求判決如主文第1、2項所示。
二、被告方面：本件被告受合法之通知，無正當理由，未於言詞
    辯論期日到場，亦未提出任何書狀作何聲明或陳述。
三、得心證之理由:
    查原告主張之事實，業據其提出財政部函、公司變更登記表
    、信用卡申請書、簡易通信貸款申請書、約定條款、歸戶查
    詢、信用卡系統─歷史帳單彙總查詢及信用卡消費帳款債權
    明細表等件為證，核屬相符，而被告二人經合法通知，未於
    言詞辯論期日到庭，亦未提出書狀，作何聲明或陳述，經本
    院調查結果，原告之主張堪信為真實。從而，原告本於信用
    卡契約、簡易通信貸款契約及連帶保證之法律關係，請求被
    告連帶給付如主文第1項所示之金額及其利息，請求被告丁
    ○○給付如主文第2項所示之金額及利息，均有理由，應予
    准許。
參、訴訟費用負擔之依據：民事訴訟法第78條、第85條第1、2項
    。
中    華    民    國    95    年    8     月    31    日
                  民事第三庭    法  官  陳毓秀
以上正本係照原本作成。
如對本判決上訴，須於判決送達後20日內向本院提出上訴狀。
中    華    民    國    95    年    8     月    31    日
                                書記官  吳美鳳
【附表】
 ┌────┬──────────┬──────────────┬──────────────┐
 │  編號  │     信用卡種類     │      卡           號       │       核卡日期（民國）     │
 ├────┼──────────┼──────────────┼──────────────┤
 │   (一)   │     VISA信用卡     │      0000000000000000      │        93年8月23日         │
 ├────┼──────────┼──────────────┼──────────────┤
 │   (二)   │     VISA信用卡     │      0000000000000000      │        93年8月23日         │
 ├────┼──────────┼──────────────┼──────────────┤
 │   (三)   │     VISA信用卡     │      0000000000000000      │        90年4月26日         │
 ├────┼──────────┼──────────────┼──────────────┤
 │   (四)   │     VISA信用卡     │      0000000000000000      │        86年9月5日          │
 ├────┼──────────┼──────────────┼──────────────┤
 │   (五)   │     代償信用卡     │      0000000000000000      │        91年6月21日         │
 ├────┼──────────┼──────────────┼──────────────┤
 │   (六)   │信用卡簡易通信貸款  │      0000000000000000      │        93年7月15日         │
 ├────┼──────────┼──────────────┼──────────────┤
 │   (七)   │信用卡簡易通信貸款  │      0000000000000000      │        94年4月26日         │
 └────┴──────────┴──────────────┴──────────────┘


司法院資訊處製作；財團法人民間司法改革基金會備份。
